【裁判字號】    98,抗,110
【裁判日期】    981001
【裁判案由】    本票裁定強制執行
【裁判全文】
臺灣臺南地方法院民事裁定               98年度抗字第110號
抗  告  人  丙○○
            乙○○
相  對  人  甲○○
上列抗告人因與相對人間本票裁定強制執行事件，對於中華民國
98年8月19日本院98年度司票字第1829號民事裁定提起抗告，本
院裁定如下：
    主    文
抗告駁回。
抗告程序費用新台幣壹仟元由抗告人連帶負擔。
    理    由
一、按執票人向本票發票人行使追索權時，得聲請法院裁定後強
    制執行，票據法第123條定有明文。又本票執票人依上開法
    條之規定，聲請法院裁定及抗告法院之裁定，僅依非訟事件
    程序，以審查強制執行許可與否，並無確定實體上法律關係
    存否之效力，如發票人就票據債務之存否有爭執時，應由發
    票人提起訴訟，以資解決。而本票發票人所提之時效抗辯，
    既屬實體法律關係存否之抗辯，抗告法院於該非訟程序中自
    不得審酌，應裁定駁回抗告，此有最高法院56年台抗字第
    714號、57年台抗字第76號判例、83年度台抗字第227號裁定
    、民國94年11月25日臺灣高等法院暨所屬法院94年法律座談
    會參照足資參照。
二、抗告意旨略以：本件本票發票日為83年3月25日，然相對人
    遲至98年始聲請本票裁定，法院應由程序上駁回聲請，爰請
    求廢棄原裁定等語。
三、經查，本件相對人主張伊執有抗告人為發票人，如原裁定所
    示之本票1紙，並免除作成拒絕證書，詎屆期提示未獲付款
    ，依票據法第123條聲請裁定許可強制執行等情，已據提出
    本票1紙為證，而依本票之記載形式上觀察，其已具備本票
    有效要件。本件抗告人抗告理由乃涉實體上法律關係存否之
    效力，如抗告人就票據債務之存否有爭執時，應由抗告人參
    照前開最高法院裁判所示，提起訴訟，以資解決。本件非訟
    程序不得加以審究，仍應為許可強制執行之裁定。原裁定就
    系爭本票裁定准予強制執行，核無不合，抗告人執前揭理由
    提起抗告，尚屬無據，應予駁回。
四、又「依法應由關係人負擔費用者，法院裁定命關係人負擔時
    ，應一併確定其數額」、「前項費用之負擔有相對人者，準
    用民事訴訟法有關訴訟費用之規定」，非訟事件法第24條第
    1項及同法第21條第2項分別定有明文。本件抗告業經駁回在
    案，依上開法條規定，本院應確定非訟事件費用額。茲因抗
    告人提起本件抗告，除繳納抗告費新臺幣（下同）1000元，
    未有其餘非訟費用之支出。是以，本件抗告人應負擔之非訟
    費用額確定為1000元。
五、結論：本件抗告為無理由，依非訟事件法第46條、第21條第
    2項、第24條第1項，民事訴訟法第495條之1第1項、第449條
    第1項、第78條，裁定如主文。
中    華    民    國    98    年    10    月    1    日
      民事第三庭  審判長法  官   杭起鶴
                        法  官   周素秋
                        法  官   張玉萱
以上正本證明與原本無異。
本件不得抗告。
中    華    民    國    98    年    10    月    1     日
                        書記官   張晶瑩


司法院資訊處製作；財團法人民間司法改革基金會備份。
